【裁判字號】    96,交聲,2042
【裁判日期】    970613
【裁判案由】    交管條例聲異
【裁判全文】
臺灣板橋地方法院交通事件裁定        96年度交聲字第2042號
原處分機關  交通部公路總局臺北區監理所
異  議  人
即受處分人  甲○○
上列異議人即受處分人因違反道路交通管理處罰條例案件，對於
交通部公路總局臺北區監理所民國96年11月15日所為之北監自裁
字裁40-Z00000000號處分，聲明異議，本院裁定如下：
    主  文
原處分撤銷。
甲○○汽車駕駛人在道路上以其他危險方式駕車，處罰鍰新臺幣
壹萬捌仟元，應接受道路交通安全講習，並記違規點數參點；吊
扣車牌號碼685-EX號營業小客車牌照參個月。
    理  由
一、原處分意旨略以：異議人即受處分人甲○○於民國96年9月1
    日上午11時30分許，駕駛車號685-EX號營業小客車，行經高
    速公路國道一號南下30至40公里公里處路段，因有「於道路
    上蛇行危險駕車」之違規情形，經內政部警政署國道公路警
    察局第一警察隊員警當場攔停舉發，嗣經原處分機關裁處罰
    鍰新臺幣18000元並記違規點數3點、施以道安講習之處分。
二、異議意旨略以：當時警察以偽裝之賓士車緊緊尾隨，致伊心
    生恐慌而欲擺脫，雖有變換車道未打方向燈違規情事，但絕
    無蛇行等危險駕駛之事實云云。
三、按汽車駕駛人，駕駛汽車在道路上蛇行，或以其他危險方式
    駕車者，處6000元以上24000元以下罰鍰，並當場禁止其駕
    駛，吊扣該汽車牌照3個月，且應接受道路交通安全講習，
    並記違規點數3點，道路交通管理處罰條例第43條第1項第1
    款、第4項前段、第5項前段及第63條第1項第3款分別定有明
    文；而汽車駕駛人，駕駛汽車有違反本條例之行為，經交通
    勤務警察或依法令執行交通稽查任務人員制止時，不聽制止
    或拒絕停車接受稽查而逃逸者，除按各該條規定處罰外，處
    3000元以上6000元以下罰鍰，並記違規點數1點，同條例第
    60條第1項、第63條第1項第1款亦有明文。
四、經查：
（一）、內政部警政署國道公路警察局第一警察隊員警於民國96
        年9月1日11時30分在國道一號公路南向39至40公里處，
        發現車號685-EX號營業小客車沿途任意變換車道，且於
        車道上穿梭蛇行行駛，嚴重影響行車安全，經員警將該
        車攔停後，對駕駛人即本件異議人甲○○予以舉發等情
        ，有內政部警政署國道公路警察局96年9月1日公警局交
        字第Z00000000號舉發違反道路交通管理事件通知單影
        本、內政部警政署國道公路警察局第一警察隊96年10月
        22日公警一交字第0960174867號書函各乙份在卷可稽。
（二）、次查，經本院向舉發單位調閱本件違規之蒐證錄影光碟
        後，發現異議人即受處分人甲○○於上揭時間地點駕駛
        685-EX號營業小客車時，在車流量大之情形下突然自內
        側車道往右橫跨4個車道至最外側車道，復在第1車道、
        第2車道、第3車道、第4車道之車陣間恣意來回穿梭超
        車，經員警鳴警笛並以擴音器要求停車受檢後，始減速
        靠邊等情，業據本院勘驗明確，並製有勘驗筆錄在卷足
        憑。
（三）、異議人雖以前詞置辯，惟經本院勘驗上揭蒐證錄影畫面
        結果，異議人確有高速蛇行穿梭於車陣間之危險駕車情
        事，已如前述；並非如異議人所言，僅有變換車道未打
        方向燈情事。再者，本件舉發係由員警駕駛車身未標示
        警用之車輛行駛於國道高速公路，嗣因發現異議人有蛇
        行危險駕駛情形後，始開始錄影蒐證並確認異議人有違
        規事實，甫行鳴笛示意異議人停車受檢，並非立即尾隨
        異議人車輛，則異議人辯稱，其因發現遭人跟蹤始加速
        擺脫云云，洵不足採。況且縱使異議人發現其遭人駕車
        跟隨在後，又豈可罔顧其他道路駕駛人之安全，逕自變
        換車道並來回穿梭於車道間超車，如此將國道公路當做
        賽車競技場之危險行為，實非法所容許，自應受法律規
        範之制裁。綜上調查，本件異議人聲明異議，辯稱其並
        無前揭違規情事云云，顯屬無據，自不足採。
五、綜上所述，本件異議人違規事證明確，可見異議人於上開時
    、地確有「道路上蛇行危險駕駛」之違規事實已明，其聲明
    異議為無理由。又查原處分僅依道路交通管理處罰條例第43
    條第1 項第1 款、第5 項前段及第63條第1 項第3 款規定，
    對於異議人裁處罰鍰、道安講習及違規記點之處分，惟漏未
    依同條例第43條第4 項前段規定吊扣該汽車牌照3 個月一節
    ，尚有未洽。原處分既有上開不當之處，顯屬無可維持，自
    應由本院將原處分撤銷，自為裁定如主文第二段所示，以期
    適法。
據上論斷，應依道路交通案件處理辦法第20條，裁定如主文。
中    華    民    國    97    年    6     月    13    日
                    交通法庭  法  官 陳坤地
上列正本證明與原本無異。
如不服本裁定，應於裁定送達後5日內敘明抗告理由，向本院提
出抗告狀。
                              書記官 林壯隆
中    華    民    國    97    年    6     月    16    日


司法院資訊處製作；財團法人民間司法改革基金會備份。
